臺灣臺北地方法院民事判決　九十一年度簡上字第四五四號
　　上　訴　人　乙○○
　　被上訴人　　美商花旗銀行股份有限公司
　　法定代理人　陳聖德
　　訴訟代理人　甲○○
右當事人間請求清償債務事件，上訴人對於中華民國九十一年四月二十五日本院台北
簡易庭九十一年度北簡字第一二一八號第一審判決提起上訴，本院判決如左：
    　　主　    文
上訴駁回。
第二審訴訟費用由上訴人負擔。
    　　事　    實
甲、上訴人方面：
  一、聲明：原判決廢棄，被上訴人第一審之訴駁回。
  二、陳述：
    (一)附卡是我在使用，正卡是我前夫在使用。因每到繳款日期，我前夫均逼我去借
      錢還給被上訴人，我曾在八十八年二月以口頭向被上訴人說要停用附卡，服務
      人員說好，被上訴人說停卡要用書面聲明，但他們沒有寄書面聲明的單子給我
      ，所以我也沒有用書面給被上訴人。我打電話給被上訴人以後，我的前夫要去
      刷卡時，就已經被停卡。後來可能是我前夫去復卡，但是我沒有去復卡。我最
      後一次刷卡是在八十九年一月。
    (二)我在九十年三月辦理離婚，我前夫有持主卡去預借現金，這是信用卡約定裡面
      沒有的。帳單沒有寄給我。
乙、被上訴人方面：
  一、聲明：駁回上訴。
  二、陳述：除與原審判決書所載者相同茲予引用外，補稱：
    (一)被上訴人請求之金額包括正、附卡之消費及預借現金；依信用卡約定條款第三
      條規定，正、附卡持卡人要負連帶責任，另有約定得預借現金。
    (二)上訴人說申請停用的部分是大來卡，但上訴人沒有以書面表示。上訴人的信用
      卡是被上訴人強制停用的，不是因為上訴人申請停用。八十八年間沒有停過卡
      ，帳單上沒有停卡的紀錄。附卡在八十九年三月份有消費紀錄，Ｓ１就是附卡
      的消費。被上訴人不可能不同意附卡持有人申請停卡。
    (三)上訴人在八十一年訂約時，沒有要求帳單如何寄送。主、附卡的消費帳單都寄
      給正本持有人，因為他們是夫妻，所以他們會知道。
  三、證據：援用原審之立證方法。
    　　理　    由
一、被上訴人起訴主張：原審被告楊金城（未據上訴）以上訴人為附卡持有人，於八
    十一年十一月二十六日與原告訂立信用卡使用契約，領用信用卡於特約商店記帳
    消費，依約應於次月限繳日前向原告清償，逾期應另給付按年利率百分之二十計
    算之利息及按上開利息百分之十計算之違約金；迄九十年四月十五日，原審被告
    楊金城與上訴人共記帳消費五十五萬八千二百二十二元，依約應自九十年四月十
    六日起計付利息與違約金等事實，業據被上訴人提出申請書、帳單、信用卡約定
    條款等影本為證，原審被告楊金城亦不爭執，自堪信為真實。
二、上訴人上訴理由主張：其曾在八十八年二月以口頭向被上訴人表示要停用附卡，
    被上訴人曾停卡，後來可能是其前夫即原審被告楊金城申請復卡，但上訴人並未
    申請復卡，另原審被告楊金城持主卡預借現金部分，未包括在信用卡約定中，被
    上訴人亦未寄送帳單給上訴人等語。惟被上訴人辯稱：上訴人未申請停用附卡，
    八十八年間未曾停卡，上訴人之信用卡是被上訴人強制停用的，附卡在八十九年
    三月份尚有消費紀錄；被上訴人請求之金額包括信用卡約定條款約定之預借現金
    部分，信用卡約定條款約定第三條並約定正、附卡持卡人要負連帶責任；上訴人
    在八十一年訂約時未要求帳單如何寄送，而因主、附卡持用人係夫妻，消費帳單
    寄給正卡持卡人，附卡持卡人亦會知道等語。經查：
    (一)上訴人雖主張：其曾在八十八年口頭向被上訴人表示要停用附卡等語，惟並未
      舉證，且上訴人持用之附卡尚於八十九年一月十五日及同年三月二十一日簽帳
      消費，有卷附帳單影本可稽，上訴人亦陳稱：其曾於八十九年一月刷卡等語，
      故上訴人之主張不足採信。
    (二)另上訴人雖主張：原審被告楊金城持主卡預借現金部分，未包括在信用卡約定
      中等語，惟上訴人對於被上訴人所提卷附信用卡約定條款並不爭執，則依該約
      定條款第十條之約定，持卡人確得依約定以信用卡辦理預借現金。故上訴人此
      部分主張亦無依據。
    (三)至於上訴人雖主張：被上訴人亦未寄送帳單給上訴人等語，然因卷附信用卡約
      定條款第三條已約定正、附卡持卡人應就使用信用卡所生應付帳款互負連帶清
      償責任，則帳單是否寄送予上訴人，並不影響上訴人應負之連帶清償責任。何
      況，上訴人對於被上訴人陳稱：上訴人於八十一年訂約時未要求帳單如何寄送
      等語，並不爭執，則上訴人之主張不足為其免責。
三、從而，原審判決以被上訴人之主張為有理由，命上訴人與原審被告楊金城連帶給
    付原告五十五萬八千二百二十二元及自九十年四月十六日起至清償日止按年利率
    百分之二十計算之利息暨按前開利息百分之十計算之違約金，即無不合。上訴人
    之上訴無理由，應予駁回。
四、據上論結，本件上訴為無理由，依民事訴訟法第四百三十六條之一第三項、第四
    百四十九條第一項、第七十八條，判決如主文。
中　　　華　　　民　　　國　　九十一　　年　　　八　　　月　　十六　　日
　　　　　　　　　　　　　　　　　　民事第二庭　審判長法官 丁蓓蓓
　　　　　　　　　　　　　　　　　　　　　　　　　　　法官　林庚棟
　　　　　　　　　　　　　　　　　　　　　　　　　　　法官　林玲玉
右為正本係照原本作成
本判決不得上訴。
中　　　華　　　民　　　國　　九十一　　年　　　八　　　月　　十六　　日
　　　　　　　　　　　　　　　　　　　　　　　　法院書記官　黃慧怡
